【裁判字號】    98,訴,531
【裁判日期】    980423
【裁判案由】    毒品危害防制條例
【裁判全文】
臺灣臺北地方法院刑事判決               98年度訴字第531號
公  訴  人  臺灣臺北地方法院檢察署檢察官
被      告  甲○○
上列被告因違反毒品危害防制條例案件，經檢察官提起公訴（九
十八年度毒偵字第七四○號），被告於準備程序中先就被訴事實
為有罪之陳述，經本院告以簡式審判之旨，並聽取當事人之意見
後，本院合議庭裁定行簡式審判程序，判決如下：
    主  文
甲○○施用第一級毒品，累犯，處有期徒刑拾月。扣案如附表所
示之物沒收銷燬之。
    事  實
一、甲○○前於(一)民國九十四年間，因施用毒品而違反毒品危害
    防制條例案件，經臺灣板橋地方法院（下稱板橋地院）以九
    十四年度毒聲字第一一○二號、第一四四一號裁定，令入勒
    戒處所觀察、勒戒後，認有繼續施用毒品傾向，復經板橋地
    院以九十四年度毒聲字第一八七四號裁定令入戒治處所施以
    強制戒治，於九十五年七月十七日停止其處分出監，並經臺
    灣板橋地方法院檢察署檢察官於同年八月二日以九十五年度
    戒毒偵字第二九○號為不起訴處分確定；又於(二)九十六年間
    ，因施用毒品而違反毒品危害防制條例案件，經板橋地院以
    九十六年度訴字第三六八號刑事判決，判處有期徒刑六月確
    定，嗣經板橋地院以九十六年度聲減字第一九三六號裁定減
    為有期徒刑三月，於九十六年八月二十八日縮短刑期執行完
    畢。
二、甲○○仍不知悛毀，於九十八年二月十五日十三時許，在臺
    北縣板橋市某網咖店之廁所內，以將第一級毒品海洛因、第
    二級毒品甲基安非他命混合後，摻水溶解後以注射針筒施打
    之方式，同時施用第一級毒品海洛因、第二級毒品甲基安非
    他命（起訴書誤載為安非他命）一次。嗣於同日十七時許，
    甲○○行經臺北市萬華區○○○路○段四○四號前，因形跡
    可疑，經員警上前盤查，並當場查扣如附表所示之物，乃接
    受調查，經警採集其尿液送驗發現呈嗎啡類及安非他命類陽
    性反應，始悉上情。
三、案經臺北市政府警察局萬華分局報告臺灣臺北地方法院檢察
    署檢察官偵查起訴。
    理  由
一、證據之認定：
    上開事實二之部分，有被告甲○○於上述時、地為警查獲，
    經警採集其尿液送臺灣尖端先進生技醫藥股份有限公司以酵
    素免疫分析法初步檢驗及氣相層析質譜儀法確認檢驗，結果
    發現有嗎啡類及安非他命類陽性反應之濫用藥物檢驗報告一
    附卷足憑（偵卷第四十二頁參照），而扣案如附表所示之物
    ，經送交通部民用航空局航空醫務中心以氣相層析質譜儀法
    檢驗，檢出海洛因成分無誤，有該醫務中心出具之毒品鑑定
    書一紙在卷可稽（偵卷第四四頁參照），復有如附表所示之
    物扣案可證，且被告亦對上開事實二之部分於本院九十八年
    四月十三日審理時供承不諱（本院當日審判筆錄參照），是
    依(一)上開濫用藥物檢驗報告一紙、(二)上開毒品鑑定書一紙、
    (三)扣案如附表所示之物等補強證據已足資擔保被告於本院審
    理中所為之上開任意性自白具有相當程度之真實性，而得確
    信被告前述自白之犯罪事實確屬真實，從而依刑事訴訟法第
    一百五十六條第一項及同條第二項規定，自得依被告上述自
    白及該補強證據認定被告確有為上述同時施用海洛因及甲基
    安非他命一次之犯行，本件事證明確，被告犯行堪以認定。
二、論罪科刑之法律適用：
  (一)按海洛因、甲基安非他命分別為毒品危害防制條例第二條第
    二項第一款、第二款所列之第一級毒品及第二級毒品，是核
    被告游添程所為，係犯毒品危害防制條例第十條第一項之施
    用第一級毒品罪及同條第二項之施用第二級毒品罪。其施用
    第一級毒品海洛因及第二級毒品甲基安非他命前、後分別持
    有第一級毒品海洛因及第二級毒品甲基安非他命之低度行為
    ，均應為施用之高度行為所吸收，均不另論罪。又被告係以
    一施用行為同時觸犯毒品危害防制條例第十條第一項、第二
    項之罪，為想像競合犯，應從一重論以毒品危害防制條例第
    十條第一項之施用第一級毒品罪，公訴意旨認應予分論併罰
    ，尚有誤會，併此敘明。
  (二)查被告有如上開事實一所載之犯罪科刑及執行情形，有臺灣
    高等法院被告前案紀錄表及被告所犯前開案件之判決書各一
    份在卷可稽，其於有期徒刑執行完畢五年內，故意再犯本件
    有期徒刑以上之罪，為累犯，應依刑法第四十七條第一項規
    定加重其刑。
  (三)爰審酌被告前已數度因施用毒品而違反毒品危害防制條例案
    件，經法院判刑確定，卻未能把握自新機會，徹底戒除施用
    毒品之惡習，仍再施用足以導致人體機能發生依賴性、成癮
    性及抗藥性等障礙之第一級毒品海洛因及第二級毒品甲基安
    非他命，惟念其施用毒品乃戕害自身身心健康，尚未危及他
    人，及犯罪後坦承犯行，態度尚稱良好，兼衡其犯罪動機、
    手段、施用毒品之次數等一切情狀，量處如主文所示之刑。
  (四)扣案如附表所示之物，經送鑑驗後，檢出含有海洛因成分無
    誤，已如上述，應依毒品危害防制條例第十八條第一項前段
    規定，不問屬於犯人與否，由本院諭知沒收銷燬之。
據上論斷，應依刑事訴訟法第二百七十三條之一第一項、第二百
九十九條第一項前段，毒品危害防制條例第十條第一項、第二項
、第十八條第一項前段，刑法第十一條、第四十七條第一項，判
決如主文。
本案經檢察官廖先志到庭執行職務。
中    華    民    國    98    年    4     月    23    日
                  刑事第九庭法  官  張詩芸
以上正本證明與原本無異。
如不服本判決應於收受送達後10日內向本院提出上訴書狀，並應
敘述具體理由；其未敘述上訴理由者，應於上訴期間屆滿後20日
內向本院補提理由書（均須按他造當事人之人數附繕）「切勿逕
送上級法院」。
                            書記官  顏淑華
中    華    民    國    98    年    4     月    23    日
附錄本案論罪科刑法條全文
毒品危害防制條例第十條
施用第一級毒品者，處六月以上五年以下有期徒刑。
施用第二級毒品者，處三年以下有期徒刑。
附表：
┌──┬─────┬──────┬──────────┐
│編號│物品名稱  │數量        │贓證物品清單編號    │
├──┼─────┼──────┼──────────┤
│ 一 │海洛因    │壹包（驗餘淨│臺灣臺北地方法院檢察│
│    │          │重零點壹伍陸│署九十八年度青保管字│
│    │          │肆公克）    │第第一一九號（調查局│
│    │          │            │人工鑑別編號第○二○│
│    │          │            │○○九八四七號）    │
└──┴─────┴──────┴──────────┘


司法院資訊處製作；財團法人民間司法改革基金會備份。
